【裁判字號】    95,訴,912
【裁判日期】    950602
【裁判案由】    毒品危害防制條例
【裁判全文】
臺灣板橋地方法院刑事判決               95年度訴字第912號
公  訴  人  臺灣板橋地方法院檢察署檢察官
被      告  甲○○
上列被告因違反毒品危害防制條例案件，經檢察官提起公訴（九
十五年度毒偵字第九十四號），被告就被訴事實為有罪陳述，本
院改行簡式審判程序審理，判決如下：
    主  文
甲○○連續施用第一級毒品，累犯，處有期徒刑拾月。扣案第一
級毒品海洛因（驗餘淨重零點玖公克）及殘渣袋貳個內含之第
一級毒品海洛因（量微無法秤重），均沒收銷燬之，空包裝袋
個及注射針筒伍支，均沒收之。
    事  實
一、甲○○曾於民國八十九年十月間因施用毒品案件，經本院以
    八十九年度毒聲字第六○八一號裁定送觀察、勒戒後，認無
    繼續施用毒品傾向已於八十九年十一月三日執行完畢釋放，
    並經臺灣板橋地方法院檢察署檢察官以八十九年度毒偵字第
    六七六一號為不起訴處分確定；復於九十三年十月間因施用
    毒品案件，經本院以九十三年度訴字第一九五八號判決，判
    處有期徒刑五月確定，於九十四年一月十八日易科罰金執行
    完畢。猶不知悛悔，於上揭觀察勒戒執行完畢釋放後五年以
    內，復基於施用第一級毒品海洛因之概括犯意，自九十四年
    九月初某日起至同年十一月十五日止，約以每二日施用一次
    之頻率，在臺北縣新莊市○○街十五巷六弄七號之住處，連
    續以注射針筒施打之方式施用海洛因多次，嗣為警於同年十
    一月十五日下午九時三十分許在臺北縣新店市○○路○段一
    號前查獲，並扣得甲○○所有海洛因一包（毒品驗餘淨重○
    ．三九公克）、毒品殘渣袋二個（內含第一級毒品海洛因量
    微無法秤重）及注射針筒五支。
二、案經臺北縣政府警察局新店分局移送臺灣板橋地方法院檢察
    署檢察官偵查起訴，本院改行簡式審判程序審理。
    理  由
一、訊據被告甲○○對於上揭施用海洛因之犯行坦承不諱。被告
    為警查獲時所採之尿液，分別以ＥＩＡ酵素免疫分析法初驗
    、ＧＣ／ＭＳ氣相層析質譜儀法確認複驗後均呈鴉片類之陽
    性反應，此有臺灣檢驗科技股份有限公司九十四年十二月十
    三日（見九十四年度毒偵字第九十四號卷第十四頁）濫用藥
    物尿液檢驗報告一紙在卷足考，被告為警查獲時扣得之白色
    粉末經鑑定結果為海洛因，驗餘淨重○．三九公克，並有卷
    附法務部調查局九十五年二月三日調科壹字第○二○○○七
    六八一號鑑定通知書足資佐證。被告曾於八十九年十月間因
    施用毒品案件，經本院以八十九年度毒聲字第六○八一號裁
    定送觀察、勒戒後，認無繼續施用毒品傾向已於八十九年十
    一月三日執行完畢釋放，並經臺灣板橋地方法院檢察署檢察
    官以八十九年度毒偵字第六七六一號為不起訴處分確定；復
    於九十三年十月間因施用毒品案件，經本院以九十三年度訴
    字第一九五八號判決，判處有期徒刑五月確定，被告本件施
    用毒品犯行，係在上揭觀察、勒戒執行完畢釋放後，五年內
    再犯，合於毒品危害防制條例第二十三條第二項之起訴條件
    ，有臺灣高等法院被告前案紀錄表、法務部在監在押資料表
    附卷可按。被告自白與事實相符，事證明確，犯行洵堪認定
    ，應依法論科。
二、核被告所為，係犯毒品危害防制條例第十條第一項施用第一
    級毒品罪。其施用前後持有第一級毒品之行為為施用第一級
    毒品行為之當然手段，為施用之行為所吸收不另論罪。被告
    於上揭時間多次施用毒品犯行，時間緊接，觸犯構成要件相
    同之罪名，顯係基於概括犯意，為連續犯，應依刑法第五十
    六條之規定加重其刑。被告於九十三年十月間因施用毒品案
    件，經本院以九十三年度訴字第一九五八號判決，判處有期
    徒刑五月確定，於九十四年一月十八日易科罰金執行完畢，
    此有卷附臺灣高等法院被告前案紀錄表一份可稽，於五年以
    內再犯本件最重本刑為有期徒刑以上之罪，為累犯，應依刑
    法第四十七條之規定加重其刑，並遞加重之。爰審酌被告屢
    次施用毒品而不思悔改，品行不端，意志力薄弱，其施用毒
    品經觀察、勒戒後，仍無法斷絕施用毒品惡習，若非將其處
    以較長之刑期，與社會上毒品來源隔離，使其能深自反省，
    斷絕與毒品之接觸，不足以助其戒絕毒癮，並懲所犯及被告
    犯罪後對於施用毒品之犯行，已經坦承，態度良好等一切情
    狀，量處如主文所示之刑。末查，扣案被告所有施用所餘之
    海洛因（驗餘淨重○．三九公克）及殘渣袋二個內所含之海
    洛因（量微無法秤重）均為查獲之毒品，應依毒品危害防制
    條例第十八條第一項前段之規定，沒收銷燬之；扣案空包裝
    袋三個及注射針筒五支，均係被告所有供施用毒品所用之物
    ，業據被告供明在卷，應依刑法第三十八條第一項第二款之
    規定沒收。
據上論斷，應依刑事訴訟法第二百七十三條之一第一項、第二百
九十九條第一項前段，毒品危害防制條例第十條第一項、第十八
條第一項前段，刑法第十一條前段、第五十六條、第四十七條、
第三十八條第一項第二款，判決如主文。
本案經檢察官朱立豪到庭執行職務
中    華    民    國    95    年    6    月    2      日
                  臺灣板橋地方法院刑事第十七庭
                              法  官  王綽光
以上正本證明與原本無異
如不服本判決應於送達後10日內向本院提出上訴狀
                              書記官  許清秋
中    華    民    國    95    年    6     月    5     日
附錄論罪科刑法條全文：
毒品危害防制條例第十條
施用第一級毒品者，處六月以上五年以下有期徒刑。
施用第二級毒品者，處三年以下有期徒刑。


司法院資訊處製作；財團法人民間司法改革基金會備份。
